臺灣臺中地方法院行政訴訟判決
110年度交字第490號
原      告  富爾康有限公司

代  表  人  蔣炳堂  
被      告  臺中市交通事件裁決處
                      設臺中市○○區○○○路00號
代  表  人  黃士哲    住同上
訴訟代理人  黃曉妍律師
上列當事人間交通裁決事件，原告不服被告民國110年10月20日
中市裁字第68-ZBB859086號裁決書，提起行政訴訟，本院判決如
下：
    主  文
原告之訴駁回。
訴訟費用新臺幣參佰元由原告負擔。
    事實及理由
一、程序事項：按行政訴訟法第237 條之7 規定，交通裁決事件
    之裁判，得不經言詞辯論為之。本件屬交通裁決事件，依兩
    造所述各節及卷內資料其事證已臻明確，本院認無經言詞辯
    論之必要，爰不經言詞辯論而為判決。
二、事實概要：訴外人格上汽車租賃股份有限公司台中分公司所
    有號牌RCF-3558號租賃小客車(下稱系爭車輛）民國於110年
    7月23日14時33分許，行經國道1號南向137.3公里處，因「
    行駛高速公路未依規定變換車道」之違規行為，遭民眾於11
    0年7月23日檢具事證檢舉，遭內政部警政署國道公路警察局
    第二公路警察大隊（下稱舉發機關）員警認定該車輛違反道
    路交通管理處罰條例第33條第1項第4款規定，逕行對車主掣
    開第ZBB859086號舉發違反道路交通管理事件通知單。車主
    於到案期限檢具事證及應歸責人相關資料，向被告告知應歸
    責人即原告，被告續於110年10月20日以中市裁字第68-ZBB8
    59086號裁決書（下稱原處分），依道路交通管理處罰條例
    第33條第1項第4款及「違反道路交通管理事件統一裁罰基準
    表」之規定，按期限內到案之基準，裁處原告第1階段罰鍰
    新臺幣（下同）3,000元。
三、原告主張略以：檢舉汽車在我車右後方，檢舉車應提出更早
    的照片，出示我方早已打右轉方向燈要變換車道，否則表示
    該檢舉車一看到我車要變換右邊車道時，卻故意快速逼近，
    只為了攫取逼近之照片，誤導成我車未保持安全距離間隔之
    假象等語，並聲明：原處分撤銷，訴訟費用由被告負擔。
四、被告答辯則以：
  ㈠本件應適用之法律依據為道路交通管理處罰條例第33條第1項
    第4款、第7條之1、第85條第1項、高速公路及快速公路交通
    管制規則第11條、道路交通安全規則第98條第1項第6款、設
    置規則第182條等規定。
  ㈡案經轉據舉發機關110年9月29日國道警二交字第1102705809
    號函復說明略以：「案經檢視檢舉人採證影像，影片內容中
    該車自內側車道連續變換中線車道至外側車道時(屬連續變
    換車道行為)，雖有開啟方向燈，惟未能與中線車道檢舉人
    車輛保持行車安全距離及間隔，其行為顯具高度危險性，若
    前方車輛急踩煞車或其他突發之事故，均非常人所能緊急反
    應，違規屬實明確爰依法舉發」。
  ㈢次查舉發機關檢附之採證光碟，確認檢舉民眾行車紀錄器畫
    面時間2021/07/23 14：33：11時至14：33：11時檢舉民眾
    車輛(下稱該車)行駛於國道1號南向137.3公里處之中線車道
    ，14：33：12時至14：33：22時一台灰色小客車(下稱系爭
    車輛)從內側車道超越該車，顯示右側方向燈，與該車保持
    不到1組車道線之距離(與該車併行)時即已向右跨越車道線
    ，該車按喇叭示警，系爭車輛仍強行插入該車前方，畫面顯
    示系爭車輛號牌為RCF-3558，系爭車輛繼續顯示右側方向燈
    ，並與右後方之車輛亦保持不到一組車道線距離等情。
　㈣系爭車輛從內側車道變換至中線車道時，與該車保持不到一
    組車道線距離，其安全距離明顯不足，其復又從中線車道向
    右變換至外側車道，仍與其右後方車輛保持約一組車道線距
    離，其安全距離明顯不足，自應受罰等語，並聲明：原告之
    訴駁回，訴訟費用由原告負擔。
五、本院之判斷：
  ㈠按「（第1 項）汽車行駛於高速公路、快速公路或設站管制
    之道路，不遵使用限制、禁止、行車管制及管理事項之管制
    規則而有下列行為者，處汽車駕駛人新臺幣3 千元以上6 千
    元以下罰鍰：四、未依規定變換車道。（第6 項）第1 項之
    管制規則，由交通部會同內政部定之。」、「汽車駕駛人有
    下列各款所列條款之一者，除依原條款處罰鍰外，並予記點
    ：一、有第33條第1 項. . . 者，各記違規點數1 點。」，
    道路交通管理處罰條例第33條第1 項第4 款、第6 項及第63
    條第1 項第1 款分別定有明文。而交通部會同內政部依上開
    第33條第6 項規定授權訂定之高速公路及快速公路交通管制
    規則第11條規定：「汽車在行駛途中，變換車道或超越前車
    時，應依標誌、標線、號誌指示，並不得有下列情形：一、
    驟然或任意變換車道。二、未依規定使用方向燈。三、未保
    持安全距離及間隔。四、駛離主線車道未依序排隊，插入正
    在連貫駛出主線之汽車中間。」。　　
  ㈡經查，本院勘驗調查舉發機關提供之採證光碟，製成勘驗筆
    錄附卷為證（見本院卷第81頁），勘驗結果為：檢舉民眾行
    車紀錄器畫面時間2021/07/23 14：33：11時檢舉民眾車輛(
    下稱該車)行駛於國道1號南向137.3公里處之中線車道，14
    ：33：12時至14：33：22時一台灰色小客車(下稱系爭車輛)
    從內側車道超越該車，顯示右側方向燈，與該車保持不到1
    組車道線之距離(與該車併行)時即已向右跨越車道線，該車
    按喇叭示警，系爭車輛仍強行插入該車前方，畫面顯示系爭
    車輛號牌為RCF-3558，系爭車輛繼續顯示右側方向燈，並與
    右後方之車輛亦保持不到一組車道線距離等情。
  ㈢又按高速公路及快速公路交通管制規則第6 條第1 項第1款規
    定：「汽車行駛高速公路及快速公路，前後兩車間之行車安
    全距離，在正常天候狀況下，依下列規定：一、小型車：車
    輛速率之每小時公里數值除以2 ，單位為公尺。」該條規定
    並有例示小型車之行車安全距離如下：車速60公里/ 小時最
    小距離為30公尺、70公里/ 小時為35公尺、80公里/ 小時為
    40公尺、90公里/ 小時為45公尺、100 公里/ 小時為50公尺
    、110 公里/ 小時為55公尺。系爭車輛由內側車道向右變換
    車道，最小距離至少為30公尺以上，亦即須與前後車保持至
    少3組車道線間距之距離，始符合上開規定。然原告竟以與
    車不到1組車道線之距離，向右變換至中間車道，對於道路
    安全具有危害之虞。是以系爭車輛於上開時、地，確有未保
    持足夠安全距離即變換車道之行為，已違反前揭高速公路及
    快速公路交通管制規則第11條第3款規定，該當道路交通管
    理處罰條例第33條第1 項第4 款「行駛高速公路未依規定變
    換車道」之處罰要件。
  ㈣綜上所述，原告違規事證明確，被告依法所為原處分並無違
    誤，原告訴請撤銷，為無理由，應予駁回。
六、本件事證已臻明確，兩造其餘主張及陳述，經核於判決結果
    不生影響，爰不逐一論列，附此敘明。
七、本件第一審裁判費為300 元，應由原告負擔，爰確定第一審
    訴訟費用額如主文第2 項所示。
據上論結，本件原告之訴為無理由，依行政訴訟法第237 條之7
、第98條第1 項前段、第237 條之8 第1 項，判決如主文。
中　　華　　民　　國　　111 　年　　6 　　月　　15　　日
　　　　　　　　　行政訴訟庭　法　官　楊萬益
以上正本證明與原本無異。
如不服本判決，應於判決送達後20日內，向本院提出上訴狀並表
明上訴理由（原判決所違背之法令及其具體內容或依訴訟資料可
認為原判決有違背法令之具體事實），其未表明上訴理由者，應
於提出上訴後20日內向本院補提理由書（上訴狀及上訴理由書均
須按他造人數附繕本，如未按期補提上理由書，則逕予駁回上訴
），並應繳納上訴裁判費新臺幣750元。
中　　華　　民　　國　　111 　年　　6 　　月　　15　　日
　　　　　　　　　　　　　　　書記官　林柏名